臺中高等行政法院判決
　　　　　　　　　　　　　　　　　　 94年度訴字第00519號
　　　　　　　　　　　　　　　.
原　　　告　明霓工程有限公司
代　表　人　甲○○
被　　　告　財政部臺灣省中區國稅局
代　表　人　乙○○
訴訟代理人　丙○○
上列當事人間因營業稅事件，原告不服財政部中華民國94年8月
10日台財訴字第09400179270號訴願決定，提起行政訴訟。本院
判決如下︰
　　主  文
原告之訴駁回。
訴訟費用由原告負擔。
　　事  實
一、事實概要：
    緣法務部調查局高雄市調查處（下稱高雄市調查處）通報財
    政部賦稅署查獲原告於民國（下同）87年無進貨事實取具長
    銘實業股份有限公司（下稱長銘公司）開立之統一發票金額
    合計1,695,003元，作為進項憑證申報扣抵銷項稅額，虛報
    進項稅額84,750元，經移由彰化縣稅捐稽徵處補徵營業稅額
    84,750元，並按所漏稅額84,750元處8倍罰鍰678,000元。原
    告不服，申經復查追減罰鍰84,800元，變更核定593,200 元
    ，營業稅額部分則維持原核定，原告仍不服，提起訴願遭駁
    回，遂提起本件行政訴訟。
二、兩造聲明：
    (一)原告聲明求為判決：訴願決定、復查決定及原處分均撤銷
      。
    (二)被告聲明求為判決：原告之訴駁回。
三、兩造陳述：
    (一)原告主張：
      1.本件原告與長銘公司交易情形係原告委託長銘公司鋼板
        加工，亦簽計委託加工合約，故交易屬實。
      2.按原告取得長銘公司發票87年9月8日ＲＫ00000000號，
        金額260,042元及87年9月7日ＲＫ00000000號，金額261
        ,390元，於87年10月21日由第一銀行領現770,000元支付
        521,432元，差額248,568元係為原告加領所須使用之零
        用金，並取得長銘公司收到貨款簽收單。又原告取得該
        公司發票87年12月4日ＳＭ00000000號，金額352,040元
        ，87年12月4日ＳＭ00000000號，金額263,278元，於88
        年1月6日因長銘公司告知急用現金，先行支付510,000
        元，1月7日領現180,000元係支付其差額105,318元，餘
        作為公司零用金使用。另取得該公司發票87年12月8日
        ＳＭ00000000號，金額281,208元，87年12月10日ＳＭ
        00000000號，金額361,796元，於88年2月6日由第一銀
        行領1,440,902元支付643,004元，其餘發放員工薪資，
        並取得長銘公司收到貨款簽收單。
      3.次按原告與長銘公司之交易皆有簽計交易契約，此筆交
        易係加工性質，每次交易皆為小額交易（低於壹佰萬元
        ），故雙方同意月結隔月現金付清，原告於領取現金支
        付時，其會計作業方式係將所須使用之款項一次領現，
        再依其付款對象及金額給付，付款後也取得長銘公司之
        簽收回條，由此可證明原告與長銘公司交易屬實，並非
        無進貨事實，充作進項憑証申報扣抵。
    (二)被告答辯：
      1.關於營業稅部分：
        (1)本件原告87年無進貨事實取具長銘公司開立統一發票
          6張金額合計1,695,003元，進項稅額84,750元，作為
          進項憑證申報扣抵銷項稅額，虛報進項稅額84,750元
          ，經高雄市調查處通報財政部賦稅署查獲，違反營業
          稅法第15條及第33條規定，有稽核報告、談話紀錄、
          電子計算機統一發票及轉帳傳票等可稽，移由彰化縣
          稅捐稽徵處補徵營業稅額84,750元，並無不合。
        (2)原告稱有進貨事實並以現金付款，惟提示之銀行帳戶
          提領紀錄與收到統一發票之日期及金額均不符，雖辯
          稱自銀行帳戶提款支付長銘公司加工費後之餘款分別
          為248,568元、74,682元及797,898元係作為公司之零
          用金及發放員工薪資使用，但無其他相關證明文件佐
          證，且現金簽收單僅加蓋長銘公司統一發票專用章，
          並無經手人簽收紀錄，被告於93年11月30日以中區國
          稅法一字第0930071170號函請原告提示證明文件供核
          ，惟迄未提示。又原告取得長銘公司開立品名鋼板加
          工費統一發票作為進項憑證，亦經高雄市調查處調查
          該公司會計、財務及生產部門員工結果，均稱本年度
          無實際從事該項加工，並供認虛構進出貨、代工資料
          、虛開加工費統一發票及偽造出貨裝車明細表，另依
          長銘公司被查扣之裝車明細表向運送人查證均稱在該
          期間未載運該公司貨物。況原告87年度列報使用33,
          195公斤不銹鋼板原料金額1,822,423元，卻列報加工
          費1,695,003元，換算加工數量約為368,479公斤，加
          工數量遠大於不銹鋼板耗用量而有異常。是原核認定
          原告無進貨事實取具長銘公司開立統一發票作為進項
          憑證申報扣抵銷項稅額，虛報進項稅額，原補徵營業
          稅額84,750元並無不合。
      2.關於罰鍰部分：原告87年無進貨事實取具長銘公司開立
        統一發票金額合計1,695,003元，作為進項憑證申報扣
        抵銷項稅額，虛報進項稅額84,750元，違反營業稅法第
        15條及第33條規定，違章事證明確已如前述，依修正稅
        務違章案件裁罰金額或倍數參考表規定按所漏稅額處7
        倍罰鍰，原處罰鍰678,000元應予追減84,800元，復查
        決定變更為核定593,200元並無違誤。
　　理  由
一、按「營業人當期銷項稅額，扣減進項稅額後之餘額，為當期
    應納或溢付營業稅額。」、「進項稅額，指營業人購買貨物
    或勞務時，依規定支付之營業稅額。」、「營業人以進項稅
    額扣抵銷項稅額者，應具有載明其名稱、地址及統一編號之
    左列憑證：一購買貨物或勞務時，所取得載有營業稅額之統
    一發票。」、「納稅義務人，有左列情形之一者，除追繳稅
    款外，按所漏稅額處1倍至10倍罰鍰，並得停止其營業：…
    …五、虛報進項稅額者。」為行為時營業稅法第15條第1項
    、第3項、第33條第1款及第51條第5款所明定。次按「取得
    虛設行號以外其他非實際交易對象開立之憑證申報扣抵案件
    ：１、無進貨事實者：因其並無進貨及支付進項稅額之事實
    ，其虛報進項稅額，逃漏稅款，應依營業稅法第51條第5款
    規定補稅並處罰。」業據財政部83年7月9日台財稅第831601
    371號函釋有案。
二、本件原告87年無進貨事實取具長銘公司開立統一發票6張金
    額合計1,695,003元，進項稅額84,750元，作為進項憑證申
    報扣抵銷項稅額，虛報進項稅額84,750元，經高雄市調查處
    通報財政部賦稅署查獲，違反營業稅法第15條及第33條規定
    ，乃移由彰化縣稅捐稽徵處補徵營業稅額84,750元，並按所
    漏稅額84,750元處8倍罰鍰678,000元。原告不服，申經復查
    追減罰鍰84,800元，變更核定593,200元，營業稅額部分則
    維持原核定，原告仍不服，循序提起本件訴訟，為如事實欄
    所載之主張。經查：
    (一)原告87年無進貨事實取具長銘公司開立統一發票6張金額
      合計1,695,003元，進項稅額84,750元，作為進項憑證申
      報扣抵銷項稅額，虛報進項稅額84,750元，有財政部賦稅
      署稽核組稽核報告、電子計算機統一發票及轉帳傳票附原
      處分卷足稽。
    (二)原告雖稱有進貨事實，並以現金付款，惟核其所提示之銀
      行帳戶提領紀錄與收到統一發票之日期及金額均不符，雖
      辯稱自銀行帳戶提款支付長銘公司加工費後之餘款分別為
      248,568元、74,682元及797,898元係作為公司之零用金及
      發放員工薪資使用，但無其他相關證明文件佐證，且現金
      簽收單僅加蓋長銘公司統一發票專用章，並無經手人簽收
      紀錄，被告於93年11月30日以中區國稅法一字第09300711
      70號函請原告提示長銘公司貨款簽收單及相關帳證等證明
      文件供核，惟迄未提示，此亦有該函在原處分卷可憑，是
      尚難認原告主張為真實。
    (三)另原告取得前揭長銘公司開立品名鋼板加工費統一發票作
      為進項憑證，亦經高雄市調查處調查該公司會計、財務及
      生產部門員工結果，均稱87年度無實際從事該項加工，並
      供認虛構進出貨、代工資料、虛開加工費統一發票及偽造
      出貨裝車明細表，又依長銘公司被查扣之裝車明細表向運
      送人查證均稱在該期間未載運該公司貨物，此有高雄市調
      查處91年8月15日高市法字第09168068780號函附原處分卷
      足稽。
    (四)況查原告97年度列報使用33,195公斤不銹鋼板原料，金額
      1,822,423元，此有原告公司進貨存明細表附原處分卷可
      稽，卻列報加工費1,695,003元，依原告所提其委託長銘
      公司每公斤之加工費為4.6元，量約為368,479公斤，加工
      數量遠大於不銹鋼板耗用量顯亦有異常。
三、綜上所述，被告所為補徵原告營業稅84,750元之處分，並依
    職權參酌修正稅務違章案件裁罰金額或倍數參考表規定，改
    按所漏稅額處7倍罰鍰，原處罰鍰678,000元應予追減84,800
    元之復查決定，揆諸首揭規定，經核均無不合。訴願決定予
    以維持，亦無違誤。原告聲明求為撤銷，為無理由，應予駁
    回。
據上論結，本件原告之訴為無理由，爰依行政訴訟法第195條第1
項後段、第98條第3項前段，判決如主文。
中　　華　　民　　國　　94　　年　　12　　月　　8　　 日
                第二庭審判長法  官　王　茂　修
                            法  官　莊　金　昌
                            法  官　王　德　麟
以上正本證明與原本無異。
如不服本判決，應於判決送達後20日內向本院提出上訴書狀，其
未表明上訴理由者，應於提起上訴後20日內向本院提出上訴理由
書（須依對造人數附具繕本）；如於本判決宣示或公告後送達前
提起上訴者，應於判決送達後20日內補提上訴理由書（須附繕本
）。未表明上訴理由者，逕以裁定駁回。提起上訴應預繳送達用
雙掛號郵票390元（34元及5元郵票各10份）。
中　　華　　民　　國　　94　　年　　12　　月　　8　　 日
　　　　　　　　　　　　　　書記官　詹　靜　宜
